臺灣板橋地方法院刑事判決　　　　　　　96年度易字第1171號
公　訴　人　臺灣板橋地方法院檢察署檢察官
被　　　告　乙○○
上列被告因恐嚇等案件，經檢察官提起公訴（96年度偵字第3162
號），本院判決如下：
    主  文
乙○○違反法院所為禁止實施家庭暴力行為、禁止直接或間接騷
擾連絡行為之裁定，處拘役拾日，如易科罰金以新臺幣壹仟元
折算壹日，減為拘役拾伍日，如易科罰金以新臺幣壹仟元折算壹
日。
    事  實
一、乙○○與甲○○係夫妻關係，因前於民國（下同）95年間，
    曾對甲○○施以暴力行為，經甲○○向本院聲請核發95年度
    暫家護字第947 號民事通常保護令之裁定，不得對甲○○實
    施身體或精神上不法侵害之行為，亦不得直接或間接對甲○
    ○為騷擾之聯絡行為，並送達乙○○收受在案，竟仍於96年
    1 月25日8 時許，在其台北縣土城市○○路72號5 樓住處內
    ，因細故與甲○○發生爭執後，即徒手毆打甲○○，並以手
    掐住甲○○之脖子，再將甲○○強行拉進房間內，致甲○○
    因之受有頭部創傷及左肩部挫傷之傷害（惟乙○○上開傷害
    之犯行，業據甲○○撤回告訴，詳後述），並對甲○○脅稱
    「不能打電話報警，不能打電話給你弟弟，否則要讓你難看
    」、「要將小孩子帶回家，否則不讓妳離開」、「要留在家
    中煮三餐，否則就要對你不利」等語，致生危害於甲○○生
    命、身體、自由之安全，並直接以上開連絡行為騷擾甲○○
    本人，而違反本院所為上開民事通常保護令之裁定。
二、案經甲○○訴由台北縣政府警察局土城分局報請臺灣板橋地
    方法院檢察署檢察官偵查起訴。
    理  由
壹、有罪部分：
一、訊據被告乙○○固坦承於上開時地曾與告訴人甲○○發生爭
    執，並曾動手強拉告訴人甲○○進入房間，惟矢口否認上開
    犯行，辯稱：伊只有對甲○○說「要留在家中煮三餐」，其
    餘等語則均未說過云云。經查：被告於上開時地曾與告訴人
    甲○○發生爭執乙節，業據證人即告訴人甲○○於本院審理
    時證述明確，並為被告於本院審理時所不否認在案，應堪認
    定。又被告與告訴人甲○○發生爭執後，即徒手毆打，並以
    手掐住告訴人甲○○之脖子，再將告訴人甲○○強行拉進房
    間內等情，亦據證人即告訴人甲○○於本院審理時證述綦詳
    ，並有告訴人甲○○所提出亞東醫院之診斷證明書乙紙及其
    受傷照片2 紙，在卷可稽，亦堪認定。再者，被告於上開時
    地因與告訴人甲○○發生爭執後，即動手毆打告訴人甲○○
    ，並以手掐住告訴人甲○○之脖子，再將告訴人甲○○強行
    拉進房間內等情，既經本院認定明確在卷，有如上述，且被
    告於本院審理時亦供承其當時確曾對告訴人甲○○稱「要留
    在家中煮三餐」等語，則證人即告訴人甲○○於本院審理時
    證稱被告當時有對其脅稱「不能打電話報警，不能打電話給
    你弟弟，否則要讓你難看」、「要將小孩子帶回家，否則不
    讓妳離開」、「要留在家中煮三餐，否則就要對你不利」等
    語乙情，揆諸被告上開所述及其與告訴人甲○○間之衝突情
    節以觀，應屬相當可信之詞，至為灼然。被告上開所辯，顯
    係事後卸責之詞，不足採信。被告上開犯行已臻明確，應予
    依法論科。
二、核被告所為，係犯修正後家庭暴力防治法第61條第1 款、第
    2 款之違反法院所為禁止實施家庭暴力行為、禁止直接或間
    接騷擾連絡行為之裁定罪及刑法第305 條之以加害生命、身
    體、自由之事，恐嚇他人致生危害於安全罪。按被告上開犯
    罪後，修正前家庭暴力防治法第50條之規定，業於96年3 月
    28日經修正公布，並自96年3 月30日起生效施行，經核其修
    正前之處罰輕重未有更異，爰依刑法第2 條第1 項但書之規
    定，從修正後家庭暴力防治法第61條之規定處斷，合先敘明
    。被告就所犯上開2 罪間，有一行為而觸犯數罪名之想像競
    合關係，為想像競合犯，應依刑法第55條之規定，從一重之
    違反法院所為禁止實施家庭暴力行為、禁止直接或間接騷擾
    連絡行為之裁定罪。爰審酌被告前曾收受本院所為上開民事
    通常保護令之裁定，竟仍於上開時地，與告訴人甲○○發生
    爭執後，即徒手毆打告訴人甲○○，並以手掐住告訴人甲○
    ○之脖子，再將告訴人甲○○強行拉進房間內，致告訴人甲
    ○○因之受有上述之傷害，復直接對告訴人甲○○為上開恐
    嚇之騷擾連絡行為，致生危害於告訴人甲○○生命、身體、
    自由之安全及被告犯罪後之態度等一切情狀，量處如主文所
    示之刑，再減其宣告刑，並諭知易科罰金之折算標準，以資
    儆懲。
貳、不另為不受理諭知部分：
一、本件公訴意旨另以：被告乙○○於上開時地與告訴人甲○○
    發生爭執後，有徒手毆打告訴人甲○○，並以手掐住告訴人
    甲○○之脖子，再將告訴人甲○○強行拉進房間內，致告訴
    人甲○○因之受有頭部創傷及左肩部挫傷之傷害，因認被告
    此部分所為，亦涉有刑法第277 條第1 項之傷害罪嫌云云。
二、按告訴乃論之罪，告訴人於第一審辯論終結前得撤回其告訴
    ，又告訴經撤回者，應諭知不受理之判決，刑事訴訟法第23
    8 條第1 項、第303 條第3 款定有明文。
三、經查：被告上開所為，公訴人認其係犯刑法第277 條第1項
    之傷害罪嫌，依同法第287 條前段之規定，須告訴乃論。茲
    告訴人甲○○於本院審理中具狀聲明撤回告訴，且被告此部
    分犯行與其上開經本院論罪科刑部分間，有想像競合犯之裁
    判上一罪關係，爰不另為不受理之諭知。
據上論斷，應依刑事訴訟法第299 條第1 項前段，修正後家庭暴
力防治法第61條第1 款、第2 款，刑法第2 條第1 項但書、第30
5 條、第55條、第41條第1 項前段，刑法施行法第1 條之1 第1
項、第2 項前段，判決如主文。
本案經檢察官楊展庚到庭執行職務。
中　　華　　民　　國　　96　　年　　10　　月　　4 　　日
                刑事第十二庭  法　官  林 晏 鵬
以上正本證明與原本無異
如不服本判決應於送達後10日內向本院提出上訴狀
                              書記官　陳 映 孜
中　　華　　民　　國　　96　　年　　10　　月　　4 　　日
附錄本案論罪科刑法條全文：修正後家庭暴力防治法第61條、刑
法第305 條
家庭暴力防治法第61條
違反法院依第十四條第一項、第十六條第三項所為之下列裁定者
，為本法
所稱違反保護令罪，處三年以下有期徒刑、拘役或科或併科新臺
幣十萬元
以下罰金：
一、禁止實施家庭暴力。
二、禁止騷擾、接觸、跟蹤、通話、通信或其他非必要之聯絡行
為。
三、遷出住居所。
四、遠離住居所、工作場所、學校或其他特定場所。
五、完成加害人處遇計畫。
中華民國刑法第305條
（恐嚇危害安全罪）
以加害生命、身體、自由、名譽、財產之事，恐嚇他人致生危害
於安全者，處2年以下有期徒刑、拘役或3百元以下罰金。
